臺灣花蓮地方法院刑事判決　　　　　　　　　　　　　九十三年度訴字第二四六號
　　公　訴　人　臺灣花蓮地方法院檢察署檢察官
　　被　　　告　甲○○
右列被告因違反毒品危害防制條例案件，經檢察官提起公訴（九十三年度毒偵字第二
九八號、九十三年度毒偵字第三八四號、九十三年度毒偵字第五六六號），及併案審
理（九十三年度毒偵字第六二七號），由本院合議庭裁定進行簡式審判程序後，判決
如左：
    主  文
甲○○連續施用第一級毒品，累犯，處有期徒刑壹年，扣案之第一級毒品海洛因殘渣
袋壹個沒收銷燬之，注射針筒壹支沒收；又連續施用第二級毒品，累犯，處有期徒刑
柒月，扣案之吸管貳支沒收；又持有第一級毒品，累犯，處有期徒刑月，扣案之第
一級毒品海洛因壹小包（淨重零點零壹公克，空包裝重零點肆壹公克）沒收銷燬之。
應執行有期徒刑壹年柒月，扣案之第一級毒品海洛因殘渣袋壹個、第一級毒品海洛因
壹小包（淨重零點零壹公克，空包裝重零點肆壹公克）均沒收銷燬之，扣案之注射針
筒壹支、吸管貳支均沒收。
    事  實
一、甲○○前於民國八十八年間，因施用第一級、第二級毒品案件，除經本院裁定送
    勒戒處所施以觀察、勒戒，因有繼續施用毒品之傾向，而由本院以八十八年度毒
    聲字第六六五號案件令其入戒治處所施以強制戒治，於八十九年三月七日停止戒
    治付保護管束、於同年十月五日保護管束期滿而執行完畢外，另經本院於八十八
    年十二月三十一日，以八十八年度訴字第四０四號案件判處應執行有期徒刑一年
    三月確定，甫於九十一年三月二日縮短刑期執行完畢。詎其仍不知悔改，明知海
    洛因及安非他命分別為第一級毒品及第二級毒品，猶於前開強制戒治執行完畢後
    五年內，分別基於施用之概括犯意，而自九十二年十二間某日起，迄九十三年十
    一月間某日止，在其位於花蓮縣新城鄉○里○街三十一巷十五號住處內，連續以
    將第一級毒品海洛因置於針筒再注射入其體內之方式，施用第一級毒品海洛因多
    次；另自九十二年一月間之某日起，迄九十三年十月上旬某日止，在其上開住處
    ，連續以將安非他命置於玻璃球內燒烤，進而吸食其煙霧之方式，施用第二級毒
    品安非他命多次。嗣分別於九十三年六月十一日、同年七月七日（檢察官於起訴
    書內誤載為同年七月十七日，茲更正之）、同年十月十一日，為警採尿送驗而查
    獲，並於九十三年六月十一日查獲時扣得第一級毒品海洛因殘渣袋一個、注射針
    筒一支、吸管二支。
二、甲○○於九十三年十月十一日上午十時許，在位於花蓮縣花蓮市之太陽城遊藝場
    ，明知姓名、年籍不詳，綽號「阿文」之成年男子交付其代為保管之物，為第一
    級毒品海洛因一小包（淨重０點０一公克，空包裝重０點四一公克）及注射針筒
    一支，竟收受而持有，嗣於同日上午十時四十分許，其乘坐機車行經花蓮縣花蓮
    市○○路與中華路口，因未戴安全帽為警攔查時，在所乘機車坐墊下之置物箱內
    ，為警查扣前開注射針筒一支，並當場在甲○○手中，查扣上開第一級毒品海洛
    因一小包（淨重０點０一公克，空包裝重０點四一公克）。
三、案經花蓮縣警察局花蓮分局報告臺灣花蓮地方法院檢察署檢察官偵查起訴。
    理  由
一、訊據被告甲○○對於右揭犯罪事實均坦承不諱，且被告分別於九十三年六月十一
    日、同年七月七日、同年十月十一日為警採集之尿液，均送慈濟大學濫用藥物檢
    驗中心以酵素免疫分析法（ＥＩＡ）、氣相層析質譜儀分析法（ＧＣ／ＭＳ）檢
    驗結果，分別呈鴉片類陽性反應、安非他命類及鴉片類陽性反應、鴉片類陽性反
    應，此有該中心檢驗總表及姓名代號對照表各四份在卷可稽（見九十三年度毒偵
    字第二九八號卷第十頁至第十三頁、花市警刑字第０九三三００二四八八號卷第
    六頁至第十頁、花市警刑字第０九三三００四五０九號卷第六頁至第九頁、本院
    卷第二十頁至第二十二頁），而九十三年十月十一日查獲之白色粉末一小包（淨
    重０點０一公克，空包裝重０點四一公克），經送法務部調查局以化學呈色法、
    氣相層析質譜儀分析法鑑定結果，確認含第一級毒品海洛因成分，此有該局九十
    三年十一月二十三日、調科壹字第二八０００五五五二號鑑定通知書乙紙存卷可
    考（見九十三年度毒偵字第五六六號卷第十四頁），尚有九十三年六月十一日查
    扣之第一級毒品海洛因殘渣袋一個、注射針筒一支、吸管二支，同年十月十一日
    查扣之第一級毒品海洛因一小包（淨重０點０一公克，空包裝重０點四一公克）
    ，及卷附扣案物品相片數幀足憑，足認被告之自白與事實相符，堪予採信，故本
    案事證業已明確，被告之犯行堪以認定，應予依法論科。
二、查被告甲○○前於八十八年間，因施用第一級、第二級毒品案件，經本院裁定送
    勒戒處所施以觀察、勒戒，因有繼續施用毒品之傾向，而由本院以八十八年度毒
    聲字第六六五號案件令其入戒治處所施以強制戒治，於八十九年三月七日停止戒
    治付保護管束、於同年十月五日保護管束期滿而執行完畢之事實，有臺灣花蓮地
    方法院檢察署刑案資料查註紀錄表、臺灣花蓮地方法院檢察署全國施用毒品案件
    紀錄表、臺灣高等法院被告全國前案紀錄表各乙份在卷可稽，被告於前開強制戒
    治執行完畢釋放後，五年內再犯本件施用第一級毒品海洛因、第二級毒品安非他
    命之犯行，即應依毒品危害防制條例第二十三條第二項之規定予以追訴處罰，合
    先敘明。海洛因依毒品危害防制條例第二條第二項第一款之規定，係屬第一級毒
    品；安非他命依同條例第二條第二項第二款之規定，係屬第二級毒品，是核被告
    所為，係犯毒品危害防制條例第十條第一項之施用第一級毒品罪、同條例第十條
    第二項之施用第二級毒品罪、同條例第十一條第一項之持有第一級毒品罪。被告
    前後多次分別施用第一級毒品海洛因及第二級毒品安非他命之犯行，均時間緊接
    ，觸犯構成要件相同之罪名，顯係基於概括犯意反覆為之，應均依連續犯之規定
    論以一罪，並分別加重其刑。被告持有第一級毒品海洛因殘渣袋一個之低度行為
    ，應為嗣後施用之高度行為所吸收，不另論罪。被告所犯上開三罪間，犯意各別
    、行為互殊，應予分論併罰。被告前於八十八年間，因施用第一級、第二級毒品
    案件，經本院於八十八年十二月三十一日，以八十八年度訴字第四０四號案件判
    處應執行有期徒刑一年三月確定，甫於九十一年三月二日縮短刑期執行完畢，此
    有臺灣高等法院被告全國前案紀錄表乙份在卷可按，其受有期徒刑執行完畢後，
    五年以內再犯本案三件有期徒刑以上之罪，均為累犯，依法就其違反毒品危害防
    制條例第十條第一項、同條例第十條第二項之犯行，皆遞加重其刑，就其違反同
    條例第十一條第一項之犯行加重其刑。爰審酌被告前有施用毒品紀錄，本次再度
    長期施用第一級毒品海洛因、第二級毒品安非他命，且與持有毒品、綽號「阿文
    」之成年男子有所往來，顯見其戒除毒癮之意志不堅，復審酌其替綽號「阿文」
    之成年男子持有毒品之數量尚稱微少，且其於本案偵查中、審理中，多次表明努
    力想要戒除毒癮，尚具悔意等一切情狀，就其所犯分別量處如主文所示之刑，並
    定其應執行之刑。扣案之第一級毒品海洛因殘渣袋一個，內有微量第一級毒品海
洛因無法與袋子析離，與扣案之第一級毒品海洛因一小包（淨重０點０一公克，
    空包裝重０點四一公克）同屬查獲之毒品，應依毒品危害防制條例第十八條第一
    項前段之規定，沒收銷燬之；九十三年六月十一日查扣之注射針筒一支、吸管二
    支，分別係供被告施用第一級毒品海洛因、第二級毒品安非他命所用之物，且為
    被告所有，此業據其自承在卷（見九十三年度毒偵字第二九八號卷第四頁反面）
    ，爰依刑法第三十八條第一項第二款之規定宣告沒收；九十三年十月十一日查扣
    之注射針筒一支，則業經被告否認為其所有（見本院九十四年一月十三日訊問筆
    錄第四頁），本院復無證據證明被告所言不實，爰不宣告沒收，附此敘明。
據上論斷，應依刑事訴訟法第二百九十九條第一項前段、第二百七十三條之一第一項
，毒品危害防制條例第十條第一項、第二項、第十一條第一項、第十八條第一項前段
，刑法第十一條前段、第五十六條、第四十七條、第五十一條第五款、第三十八條第
一項第二款之規定，判決如主文。
本案經檢察官李子春到庭執行職務。
中      華      民      國    九十四    年      一      月    二十一    日
                              臺灣花蓮地方法院刑事第一庭
                                  法  官  鄭光婷
右正本證明與原本無異。
如對本判決不服，應於送達後十日內，向本院提出上訴狀。（應抄附繕本）告訴人或
被害人如對於本判決不服者，應具備理由請求檢察官上訴，其上訴期間之計算係以檢
察官收受判決正本之日期為準。
                                  法院書記官
中      華      民      國    九十四    年      一      月    二十五    日
附錄本判決論罪之法律條文：
毒品危害防制條例第十條第一項、第二項
施用第一級毒品者，處六月以上五年以下有期徒刑。
施用第二級毒品者，處三年以下有期徒刑。
毒品危害防制條例第十一條第一項
持有第一級毒品者，處三年以下有期徒刑、拘役或新臺幣五萬元以下罰金。
